【裁判字號】    95,交聲,1453
【裁判日期】    951031
【裁判案由】    交管條例聲異
【裁判全文】
臺灣板橋地方法院交通事件裁定      95年度交聲字第1453號
原處分機關  交通部公路總局臺北區監理所
異  議  人  乙○○
代  理  人  丙○○
上列異議人因違反道路交通管理處罰條例案件，對於交通部公路
總局臺北區監理所民國95年8 月17日所為之處分（原處分案號：
北監自裁字第裁00-000000000號）聲明異議，本院裁定如下：
    主  文
異議駁回。
    理  由
一、異議意旨略謂：異議人即受處分人乙○○所有之車牌號碼GA
    -8989 號自小客車，借予案外人丙○○使用，丙○○於民國
    95年6 月14日晚間9 時10分許，駕駛該車行經臺北縣新莊市
    ○○路、中港路時，違規闖越紅燈，係因搭載嚴重身體不適
    之病患張茹菁就醫，為爭取時間，出於不得已，此由張茹菁
    送醫後過世可見，是原處分機關依道路交通管理處罰條例第
    43條第4 項前段規定，吊扣其汽車牌照3 個月，並非妥適，
    為此，爰依法提出異議，求為撤銷原處分等語。
二、按汽車駕駛人有在道路上蛇行，或以其他危險方法駕車者，
    吊扣該汽車牌照三個月，道路交通管理處罰條例第43條第4
    項前段定有明文。
三、查證人即本件舉發警員甲○○於本院中結證：渠於前述時、
    地，執行取締砂石車勤務，見丙○○人駕駛上開自小客車闖
    紅燈，在臺北縣新莊市○○路、五工六路交岔路口，顯撞及
    路人，渠不及攔下該車，丙○○旋逃逸至次一交岔路口，復
    闖越紅燈，渠驅車鳴警笛追趕，直至中山路、新五路口，丙
    ○○因堵車，遂為渠攔下，丙○○雖下車後，辯稱欲搭載女
    友就醫，但該女子下車後，仍可站立談話，且丙○○被查獲
    該處，距離臺北醫院甚近，惟丙○○未朝該醫院之思源路方
    向行駛，而係往桃園方向行駛，該方向亦非朝附近之亞東醫
    院方向等語綦詳，據此，足見丙○○確有連續闖越紅燈且險
    撞及路人之危險駕車行為無誤，另難謂丙○○所搭載之女子
    ，已陷於生命、身體之危急情境。尤以，異議人所辯，丙○
    ○乃搭載病危之張茹菁云云，然其並無提出任何證據以資證
    明所搭載者即張茹菁，及張茹菁於斯時確罹有重病。異議人
    空言無據，辯詞難認屬實。
四、綜上所見，丙○○於上揭時、地，確有前開危險駕車行為，
    堪予認定。是原處分機關依道路交通管理處罰條例第43條第
    4 項前段（原處分書漏載前段部分）規定，吊扣上開車輛之
    汽車牌照3 個月，於法並無不洽。準此，本件異議無理由，
    應予駁回。
五、據上論斷，應依道路交通案件處理辦法第19條，裁定如主文
    。
中    華    民    國    95    年    10    月    31    日
                      交通法庭  法  官  朱敏賢
以上正本證明與原本無異。
如不服本裁定應於裁定送達後5 日內向本院提出抗告狀。
                                書記官  郭勝華
中    華    民    國    95    年    11    月    1     日


司法院資訊處製作；財團法人民間司法改革基金會備份。
